---
title: 'TALLER #1'
author: "Andres Useche"
output:
  word_document: default
  pdf_document: default
  html_document:
    df_print: paged
---

1. Para investigar la factibilidad de hacer una edición dominical, un periódico muy importante hace un estudio en el que analiza la información de la circulación diaria y dominical
de otros periódicos del país. Los resultados de su estudio se encuentran en la base de datos
prensa, en las variables: diario: circulación promedio diaria medida en miles de unidades
y domingo: circulación promedio los domingos medida en miles de unidades


a. Ajuste una recta de regresión a los datos para analizar y modelar estadísticamente la
relación entre las variables. Escriba la ecuación y resuma los resultados de la estiamción
en la tabla siguiente:

Ecuación:
Coeciente Estimación Error Estimación IC

```{r}
load("datos - Copy (1).RData")
attach(prensa)
```


SOLUCIÓN: 

```{r}
# Sub-muestra de los Datos
head(prensa)
```



```{r}

regre = lm(domingo~diario)
regre
```
```{r}
summary(regre)

```
```{r}
confint(regre, conf.level=0.95)
```

Coeficiente: B0  Estimación: 13.833  Error Estimación:35.804 IC: (-59.098 , 86.765)
Coeficiente: B1  Estimación: 1.3397  Error Estimación:0.07076 IC: (1.19559 , 1.4838)

Ecuación:   Domingo = 13.833 + 1.3397*Diarios






b. Construya un diagrama de dispersión para valorar la relación entre las variables y el
ajuste de esa relación que se lograría utilizando la ecuación de regresión

```{r}

#visualización diagrama x-y
plot(diario,domingo,xlab="diario",ylab="domingo",pch=16,cex=2,cex.lab=1.5,cex.axis=1.5)

abline(regre,lwd=3,col="red")

```

c. Valore la relación entre la circulación dominical y la circulación diaria utilizando la
ecuación de regresión que construyó.



SOL: Segun el coeficiente de regresión, Cuando la circulación diaria aumenta en 1 undidad, la circulación dominical aumenta en promedio 1.3397 unidades y con un 95% de confianza aumenta en promedio de  1.195596 a 1.483843 unidades.

Con una prueba de hipotesis co H0: B1=0 Y H1: B1 diferente a 0, el modelo regreso el p-valor de 22e-16. como el alpha de 0.05<22e-16, se rechaza H0, es decir que existe relación de causalidad.

Adicionalmente el R-squared es de 91.81% es decir que se puede explicar el 91.81% de la prensa los domingos a traves de la prensa diaria.


d. Si un periódico aumentara su circulación diaria en 50000 ejemplares, ¿cuál sería el
incremento esperado de su circulación los domingos? diga si este cálculo tendría algún
tipo de conabilidad.

Si la circulación diaria aumenta en 5000, la circulacion dominical aumentaria de 5975 a 7419 con la ecuacion seria ygorro = 13.833 + 1.3397(5000)   = 6712  la estimación es confiable con un 95% de confianza.

